【裁判字號】    89,上易,641
【裁判日期】    890323
【裁判案由】    竊盜
【裁判全文】
臺灣高等法院刑事判決                  八十九年度上易字第六四一號
    上  訴  人  臺灣宜蘭地方法院檢察署檢察官
    被      告  甲○○
右上訴人因被告竊盜案件，不服臺灣宜蘭地方法院八十八年度易字第三三七號，中華
民國八十九年一月二十一日第一審判決（起訴案號：臺灣宜蘭地方法院檢察署八十八
年度偵字第二三五八號、第二六○○號，併辦案號：臺灣宜蘭地方法院檢察署八十九
年度偵字第二八九號）提起上訴，本院判決如左：
    主  文
原判決撤銷。
甲○○連續竊盜，累犯，處有期徒刑壹年。
    事  實
一、甲○○前於民國八十七年間，因犯竊盜罪經原審法院判處有期徒刑五月，嗣經臺
    灣高等法院判決駁回上訴確定，於八十八年六月七日執行完畢。詎仍不知悔改，
    復基於意圖為自己不法所有之概括犯意，連續於八十八年六月十二日下午二時，
    在宜蘭縣羅東鎮○○路八十五號三商百貨內，趁隙徒手竊取該店內之商品資生堂
    粉餅一盒、唇膏一條、指甲油一瓶、兩用包一個等物得手，又於同年七月三日十
    時三十分許，在宜蘭縣五結鄉○○路五八之八十號前丙○○所經營之百合檳榔攤
    內，趁丙○○離開該攤位之際，徒手竊取檳榔攤內之檳榔一包、啤酒一瓶及飲料
    二瓶（起訴書誤載為一瓶），再於八十九年一月十九日上午八時許，在宜蘭羅東
    鎮○○路一七八之八號前，趁車門未鎖、鑰匙仍在車上之際，逕自啟動車子，竊
    得吳振男所有之車號Ｔ九－九六九號自小客車一輛。為警分別於八十八年六月十
    二日十四時在宜蘭縣羅東鎮○○路八十五號前，同年七月三日十時三十分許在前
    開檳榔攤前，及八十九年一月十九日上午十二時許，在宜蘭縣頭城鎮○○路查獲
    ，並分別當場扣得王景所竊得之資生堂粉餅一盒、唇膏一條、指甲油一瓶、兩用
    包一個及檳榔一包、啤酒一瓶、飲料二瓶及車號Ｔ九－九六九號自小客車一輛等
    物（均已發還被害人）。
二、案經宜蘭縣警察局羅東分局報請臺灣宜蘭地方法院檢察署檢察官偵查起訴。
    理  由
一、訊據被告甲○○對於先後在右揭時地竊取資生堂粉餅、唇膏、指甲油、兩用包、
    檳榔及自小客車等物之事實坦承不諱，核與被害人丙○○及證人即三商百貨副店
    長乙○○於警訊及原審調查時之證述大致相符，另有贓物認領保管單二紙附卷可
    稽；又與被害人吳振男於警訊時之指述情節一致，亦有被害人吳振男之贓物領據
    附卷可查。本件事證明確，被告犯行堪予認定。
二、核被告所為係犯刑法第三百二十條第一項之竊盜罪。被告所犯三次竊盜犯行，其
    時間緊接，犯罪構成要件相同，顯係基於概括之犯意反覆為之，應依連續犯之規
    定論以一罪，並加重其刑。被告前於民國八十七年間，因犯竊盜罪經原審法院判
    處有期徒刑五月，嗣經臺灣高等法院判決駁回上訴確定，於八十八年六月七日執
    行完畢，有臺灣高等法院檢察署刑案紀錄簡覆表在卷可稽，其於五年以內再犯本
    件最重本刑為有期徒刑以上之罪，為累犯，應依刑法第四十七條之規定加重其刑
    。
三、原審予以論科，固非無見。惟查，被告於八十九年一月十九日上午八時許，在宜
    蘭羅東鎮○○路一七八之八號前，竊得吳振男所有之車號Ｔ九－九六九號自小客
    車一輛之犯罪事實，與原判決所認定之犯罪事實，時間緊接，犯罪構成要件相同
    ，顯係基於概括犯意為之，為連續犯，屬裁判上一罪。原審就被告竊取吳振男所
    有自小客車之犯罪事實，漏未審究，容有未洽。檢察官上訴意旨，執以指摘原判
    決不當，為有理由，應予撤銷改判。爰審酌被告犯罪之動機、目的、手段、對被
    害人財產法益所生之危害等一切情狀，量處如主文第二項所示之刑，以示懲儆。
據上論斷，應依刑事訴訟法第三百六十九條第一項前段、第三百六十四條、第二百九
十九條第一項前段，刑法第五十六條、第三百二十條第一項、第四十七條，罰金罰鍰
提高標準條例第一條前段，判決如主文。
本案經檢察官沈明彥到庭執行職務
中    華    民    國    八十九    年      三        月      二十三      日
                            臺灣高等法院刑事第二十二庭
                                審判長法  官  童  有  德
                                      法  官  林  明  俊
                                      法  官  林  文  舟
右正本證明與原本無異。
不得上訴。
                                      書記官  莊  昭  樹
中    華    民    國    八十九    年      三        月      二十七      日


司法院資訊處製作；財團法人民間司法改革基金會備份。
